臺灣基隆地方法院刑事判決　　　　　　　　　　　　　九十三年度訴字第五二八號
　　公　訴　人　臺灣基隆地方法院檢察署檢察官
　　被　　　告　乙○○　男　四.
右列被告因毒品危害防制條例案件，經檢察官提起公訴（九十三年度毒偵字第九二五
號），本院合議庭裁定由受命法官獨任進行簡式審判程序，判決如左︰
    主    文
乙○○施用第一級毒品，處有期徒刑拾月。扣案之第一級毒品海洛因壹包（淨重貳點
陸捌公克）、第二級毒品安非他命壹包（含袋毛重拾柒點玖公克，驗餘毛重拾柒
點玖零柒公克），均沒收銷燬之；又扣案之電子磅秤壹個沒收。
    理    由
一、犯罪事實：
    乙○○前因施用毒品案件，分別依本院八十七年度毒聲字第八三號、八十八年度
    毒聲字第四六四號裁定，先後二次送觀察、勒戒後，均認無繼續施用毒品之傾向
    ，經臺灣基隆地方法院檢察署檢察官分別以八十七年度偵字第三六三九號、八十
    八年度偵字第五○○九號（偵緝字第三四九號）為不起訴處分確定。乙○○又因
    施用第一、二級毒品案件，再依本院八十九年度毒聲字第三○四號裁定令入戒治
    處所施以強制戒治（已於九十一年三月十三日戒治期滿），並經本院八十九年度
    訴字第一一五號判處有期徒刑一年五月確定；又乙○○再因施用第一、二級毒品
    案件，再經本院九十一年度易字第八號判處有期徒刑一年確定；乙○○經送監接
    續執行上開二案，於九十二年十二月十七日假釋出監，其縮短刑期後假釋期滿日
    為九十三年六月十八日。乙○○在假釋期間內，又於九十三年五月二十四日中午
    ，在基隆市○○區○○路四三之一號友人陳賢澤住處，以玻璃吸食器盛裝第一級
    毒品海洛因粉末及第二級毒品安非他命結晶混合後，用火將之燒烤成煙後吸食之
    方式，同時施用第一級毒品海洛因及第二級毒品安非他命一次。嗣經基隆市警察
    局第一分局警員於九十三年五月二十四日下午七時十分在基隆市○○區○○路四
    三之一號執行搜索時查獲，並扣得乙○○所有並供其施用毒品所用之第一級毒品
    海洛因一包（淨重二．六八公克）、第二級毒品安非他命一包（含袋毛重十七．
    九三三公克，驗餘毛重十七．九○七公克）及電子磅秤一個。
二、認定犯罪事實所依據之證據及理由：
　　(一)被告自白：被告乙○○於本院準備程序及審理中自白其前述施用第一、二級毒
      品之犯行，其任意自白核與下列事證相符，自應採為證據。
    (二)書證及物證：
      (1)基隆市衛生局基衛檢壹字第○九三○○○七七二九號檢驗成績書一份（附於
        偵查卷第七○頁）：被告於九十三年五月二十四日經警查獲後採集之尿液（
        檢體編號：二四二號）經檢驗結果，呈甲基安非他命陽性反應及海洛因代謝
        物嗎啡之陽性反應。
      (2)法務部調查局九十三年九月二十九日調科壹字第○九三六二四一五七○○號
        檢驗通知書（附於本院卷內）：被告上開尿液檢體再經以氣相層析質譜儀法
        檢驗結果，亦呈甲基安非他命陽性反應及海洛因代謝物嗎啡之陽性反應。
      (3)扣案物證：
        基隆市警察局第一分局警員於九十三年五月二十四日下午七時十分在基隆市
        中山區○○路四三之一號執行搜索時查獲被告持有之下列物品而予以扣押（
        搜索票、搜索扣押筆錄、扣押物品表及照片附於偵查卷第二五至三一頁）：
        第一級毒品海洛因一包（淨重二．六八公克），並經法務部調查局鑑驗屬
          實，有該局九十三年七月六日調科壹字第三二○○○二一五八號鑑定通知
          書一份附卷可稽（附於偵查卷第七二頁）。
        第二級毒品安非他命一包（含袋毛重十七．九三三公克，驗餘毛重十七．
          九○七公克），並經行政院衛生署管制藥品管理局鑑驗屬實，有該局九十
          三年十月十八日管檢字第○九三○○○八九四九號函在卷可按（附於本院
          卷）。
        電子磅秤一個。
      (4)被告前因施用毒品案件，先後二次送觀察、勒戒後，均認無繼續施用毒品之
        傾向，經臺灣基隆地方法院檢察署檢察官本署檢察官二次為不起訴處分確定
        ；又因施用第一、二級毒品案件，依本院八十九年度毒聲字第三○四號裁定
        令入戒治處所施以強制戒治，已於九十一年三月十三日戒治期滿。此有不起
        訴處分書、被告全國前案紀錄表、被告在監
三、論罪及科刑之理由：
    (一)查海洛因、安非他命分別係毒品危害防制條例第二條第二項第一、二款所定之
      第一、二級毒品。核被告所為，係犯毒品危害防制條例第十條第一項之施用第
      一級毒品罪及同條例第十條第二項之施用第二級毒品罪。被告前受強制戒治之
      執行完畢後五年內，再犯施用第一、二級毒品罪，依毒品危害防制條例第二十
      三條第二項規定，自應依前述規定論處。被告施用第一、二級毒品前後，持有
      第一級毒品海洛因、第二級毒品安非他命之低度行為，應分別為其施用第一級
      、第二級毒品之高度行為所吸收，不另論罪。被告以玻璃吸食器盛裝第一級毒
      品海洛因及第二級毒品安非他命加以混合後，用火將之燒烤成煙後吸食，同時
      施用第一級毒品海洛因及第二級毒品安非他命，係以一吸食行為而同時施用第
      一、二級毒品，為一行為觸犯數罪名之異種想像競合犯，應依刑法第五十五條
      規定，從一重之施用第一級毒品罪處斷。
    (二)本院審酌海洛因、安非他命毒品對於人體會產生成癮性、依賴性，係足以危害
      個人健康及社會安全之管制藥物，被告經過執行觀察、勒戒及強制戒治，猶不
      知戒除濫行施用毒品惡習，於前案（違反毒品危害防制條例案件）假釋期間內
      ，再犯本件施用毒品罪，深陷毒坑無法自拔，及其犯罪之自我麻醉動機、犯罪
      之手段、所生自我戕害結果及犯罪後坦承犯行之態度等一切情狀，量處如主文
      所示之刑，以示懲儆。
    (三)扣案之第一級毒品海洛因一包（淨重二．六八公克）、第二級毒品安非他命一
      包（含袋毛重十七．九三三公克，驗餘毛重十七．九○七公克），均應依毒品
      危害防制條例第十八條第一項前段之規定沒收銷燬之；又扣案之電子磅秤一個
      ，為被告所有供其犯本件施用毒品罪所用，業經被告供明在卷，應依刑法第三
      十八條第一項第二款之規定宣告沒收之。
四、適用之法律依據：
    刑事訴訟法第二百七十三條之一第一項、第二百八十四條之一、第二百九十九條
    第一項前段，毒品危害防制條例第十條第一項、第二項、第二十三條第二項、第
    十八條第一項前段，刑法第十一條、第五十五條、第三十八條第一項第二款。
本案經檢察官甲○○到庭執行職務。
中　　　華　　　民　　　國　　九十三　　年　　 十二 　　月　　　十　　　日
                                臺灣基隆地方法院刑事第一庭
                                      　　法　官  蔡岱霖
右正本證明與原本無異。
對於本件判決如有不服，應於收受送達後十日內，向本院提出上訴書狀，上訴於臺灣
高等法院，並按他造當事人之人數附具繕本。
                                        　書記官  明祖斌
中　　　華　　　民　　　國　　九十三　　年　　 十二 　　月　　　十　　　日
附錄：
本判決論罪之法條全文
毒品危害防制條例第十條第一項、第二項：
施用第一級毒品者，處六月以上五年以下有期徒刑。
施用第二級毒品者，處三年以下有期徒刑。
